臺灣新北地方法院板橋簡易庭小額民事判決
111年度板小字第279號
原      告  泰安產物保險股份有限公司

法定代理人  李松季  


訴訟代理人  賴德謙  
被      告  傅青松  
上列當事人間請求侵權行為損害賠償事件，經本院於民國111年3
月17日言詞辯論終結，判決如下：
    主  文
被告應給付原告新臺幣肆萬貳仟陸佰參拾陸元，及自民國一一○
年十一月二十六日起至清償日止，按週年利率百分之五計算之利
息。
訴訟費用新臺幣壹仟元由被告負擔。
本判決得假執行。 
    事實及理由
一、原告主張：被告於民國110年8月13日21時8分許，駕駛車牌
    號碼0000-00號自用小客車，行經新北市○○區○○路00號旁，
    因變換車道不慎碰撞由原告承保車體損失險、訴外人胡又文
    所有並由訴外人黃介瀚駕駛之車牌號碼000-0000號自用小客
    車（下稱系爭車輛），致系爭車輛受損，經訴外人中華賓士
    汽車股份有限公司（下稱中華賓士公司）修復後，原告依約
    賠付車體修復費用42,636元（含鈑金10,399元、塗裝32,237
    元），並已理賠完畢，為此，爰依保險法第53條第1項、民
    法第184條第1項前段、第191條之2前段等規定，向被告追償
    修理費用等語。並聲明：被告應給付原告42,636元，及自起
    訴狀繕本送達翌日起至清償日止，按週年利率百分之5計算
    之利息。
二、被告則以：肇事責任在於原告保戶的超車不當，亞洲路是兩
    線車道，被告是直行車，原告保戶從右線超車，原告保戶應
    負全責；被告沒有變換車道，因為右邊沒有車道，如果被告
    要變換車道會從左邊等語，資為抗辯。並聲明：原告之訴駁
    回。
三、法院之判斷：
  ㈠原告主張被告於上開時、地駕駛前揭車輛，因變換車道不慎
    ，致與系爭車輛發生碰撞，系爭車輛因而受損之事實，業據
    其提出訴外人黃介瀚駕駛執照、系爭車輛行車執照、新北市
    政府警察局道路交通事故當事人登記聯單、中華賓士公司出
    具之估價單及統一發票、車損照片等件為憑，並據本院依職
    權向新北市政府警察局土城分局調閱本件道路交通事故調查
    卷宗附卷可稽，然為被告所否認並以前揭情詞置辯。是本件
    應審究者厥為：被告就本件事故是否應負侵權行為損害賠償
    責任？被告應給付之損害賠償額為若干？系爭車輛駕駛人是
    否與有過失？茲析述如后：
  ㈡被告就本件事故應負侵權行為損害賠償之責：
    1.按民法第191條之2規定：汽車、機車或其他非依軌道行駛
      之動力車輛，在使用中加損害於他人者，駕駛人應賠償因
      此所生之損害。但於防止損害之發生，已盡相當之注意者
      ，不在此限，係將主觀要件之舉證責任倒置，轉由加害人
      就其無故意、過失負舉證責任。是兩車均為行駛中非依軌
      道行駛之動力車輛，被害人請求損害賠償時，關於其受有
      損害，係由對方車輛於行進中所造成，並兩者間有因果關
      係，仍應由其負舉證責任，僅無須證明對方有故意或過失
      而已（最高法院108年度台上字第2459號判決）。
    2.查，原告主張系爭車輛遭被告所駕車輛因變換車道不慎而
      受有損害，業已提出上揭事證證明，被告就其駕駛車輛間
      碰撞系爭車輛乙情並不爭執，則依上開說明，被告應就其
      無過失乙節負舉證責任，然經本院當庭勘驗監視器影像畫
      面，檔名為「11008DJ0000000J_0000000000000000」之影
      像：畫面顯示為路口監視器畫面，被告駕駛車所行駛之車
      道為左轉車道，原告保戶車輛直行行經被告車輛之右側時
      ，被告車輛有往右變換車道之情形，兩車並發生碰撞。另
      檔名為「11008DJ0000000_00000000000000000」之影像：
      畫面顯示為原告保戶車內車前行車紀錄器畫面，原告保戶
      行駛在右側車道，於靠近被告車輛時，被告之車輛有往左
      偏移至左轉車道，嗣後，原告保戶之車輛行經被告車輛右
      側後數秒，有聽到碰撞聲，有本院勘驗筆錄在卷可稽（見
      本院卷第98頁）。是依上開勘驗筆錄，可認被告車輛行駛
      於左轉車道，並於原告保戶車輛直行行經被告車輛之右側
      時，被告車輛往右變換車道，導致兩車發生碰撞，被告顯
      有在左轉彎車道行駛及變換車道未禮讓直行車輛之過失，
      此外被告就此部分並無舉證證明其就本件事故之發生為無
      過失，則依前開說明，被告就本件事故應負侵權行為損害
      賠償責任，應無疑義。被告辯稱無肇事責任云云，即無可
      採。　　
  ㈢被告應給付之損害賠償額為若干？　　
    1.按被保險人因保險人應負保險責任之損失發生，而對於第
      三人有損失賠償請求權者，保險人得於給付賠償金額後，
      代位行使被保險人對於第三人之請求權。但其請求之金額
      ，以不逾賠償金額為限，保險法第53條第1項定有明文。
      復按物被毀損時，被害人除得依民法第196條請求賠償外
      ，並不排除民法第213條至第215條之適用。依民法第196
      條請求賠償物被毀損所減少之價額，得以修復費用為估定
      之標準，但以必要者為限（例如：修理材料以新品換舊品
      ，應予折舊）。被害人如能證明其物因毀損所減少之價額
      ，超過必要之修復費用時，就其差額，仍得請求賠償【最
      高法院77年度第9次民事庭會議決議㈠可資參照】。
    2.查系爭車輛修復費用為42,636元（含鈑金10,399元、塗裝
      32,237元），有中華賓士公司出具之估價單及統一發票存
      卷可參，依系爭車輛之估價單所載修復項目，核與卷附車
      損照片中系爭車輛遭擦撞之受損部位相符，堪認上開修復
      項目所需之費用，均屬本件事故之必要修復費用。又系爭
      車輛並無更換零件，故無需折舊，是原告得代位請求範圍
      包含鈑金10,399元、塗裝32,237元，共計42,636元。
  ㈣另被告雖主張本件事故應由系爭車輛駕駛人負全責，惟此部
    分業經原告否認，而依前開勘驗筆錄內容，堪認本件事故應
    由被告負肇事責任，已如前述，被告就此負未舉證以實其說
    ，則其空言主張系爭車輛駕駛人應有過失云云，難認有據。
  ㈤末按遲延之債務，以支付金錢為標的者，債權人得請求依法
    定利率計算之遲延利息。給付無確定期限者，債務人於債權
    人得請求時，經其催告而未為給付，自受催告時起，負遲延
    責任。其經債權人起訴而送達訴狀，或依督促程序送達支付
    命令，或為其他相類之行為者，與催告有同一之效力。應付
    利息之債務，其利率未經約定，亦無法律可據者，週年利率
    為百分之5，民法第233條第1項、第229條第2項及第203條分
    別定有明文。本件原告請求被告給付之損害賠償，係以支付
    金錢為標的，且無確定期限及約定利率，故原告請求被告給
    付自起訴狀繕本送達翌日即110年11月26日起至清償日止，
    按週年利率百分之5計算之利息，併應准許。
四、綜上所述，原告依保險法第53條第1項、民法第184條第1項
    前段、第191條之2前段等規定，請求被告給付42,636元及自
    起訴狀繕本送達翌日即110年11月26日起至清償日止，按週
    年利率百分之5計算之利息，為有理由，應予准許。
五、本件事證已臻明確，兩造其餘之攻擊防禦方法及所提證據，
    於判決結果不生影響，爰不一一論列，併此敘明。
六、本件係適用小額訴訟程序所為被告敗訴之判決，爰依民事訴
    訟法第436條之20，依職權宣告假執行。
七、本件係小額訴訟事件，依民事訴訟法第436條之19第1項規定
    ，確定本件訴訟費用額為第一審裁判費1,000元，依同法第7
    8條規定，由被告負擔。
中　　華　　民　　國　　111 　年　　4 　　月　　14　　日
                  臺灣新北地方法院板橋簡易庭
                        法  官  陳怡親
以上正本係照原本作成。
如不服本判決，應於送達後20日內，向本院提出上訴狀，並表明
上訴理由（上訴理由應表明一、原判決所違背之法令及具體內容
。二、依訴訟資料可認為原判決有違背法令之具體事實。），如
於本判決宣示後送達前提起上訴者，應於判決送達後20日內補提
上訴理由書（須附繕本），如未於上訴後20日內補提合法上訴理
由書，法院得逕以裁定駁回上訴。
中　　華　　民　　國　　111 　年　　4 　　月　　14　　日
                        書記官  劉芷寧